臺灣高等法院臺中分院刑事裁定
110年度聲字第1961號
聲  請  人  臺灣高等檢察署臺中檢察分署檢察官     
受  刑  人  謝俊良



上列聲請人因受刑人數罪併罰有二裁判以上，聲請定其應執行之
刑（聲請案號：110年度執聲字第907號），本院裁定如下：
    主  文
謝俊良因犯如附表所示各罪所處之刑，應執行有期徒刑拾肆年參
月。
    理  由
一、聲請意旨略以：受刑人謝俊良前因妨害自由等數罪，先後經
    判決確定如附表。數罪中雖有刑法第50條第1項但書所列情
    形，惟受刑人已請求檢察官聲請定應執行刑，有臺灣臺中地
    方檢察署民國110年7月5日是否請求定應執行刑調查表足稽
    ，應依刑法第50條第2項、第53條、第51條第5款規定，定其
    應執行之刑。爰依刑事訴訟法第477條第1項聲請裁定等語。
二、按刑法第50條規定：「（第一項）裁判確定前犯數罪者，併
    合處罰之。但有下列情形之一者，不在此限：一得易科罰金
    之罪與不得易科罰金之罪。二得易科罰金之罪與不得易服社
    會勞動之罪。三得易服社會勞動之罪與不得易科罰金之罪。
    四得易服社會勞動之罪與不得易服社會勞動之罪。（第二項
    ）前項但書情形，受刑人請求檢察官聲請定應執行刑者，依
    第51條規定定之。」若受刑人就其所犯數罪所處之各刑，有
    刑法第50 條第1項但書之情形，而欲一同併合處罰時，應由
    受刑人請求檢察官向法院聲請定應執行刑，檢察官不得自行
    依職權逕向法院聲請，以維受刑人之權益。又法律上屬於自
    由裁量之事項，有其外部性界限及內部性界限，並非概無拘
    束。依據法律之具體規定，法院應在其範圍選擇為適當之裁
    判者，為外部性界限；而法院為裁判時，應考量法律之目的
    ，及法律秩序之理念所在者，為內部性界限。法院為裁判時
    ，二者均不得有所踰越。在數罪併罰，有二裁判以上，定其
    應執行之刑時，固屬於法院自由裁量之事項，然仍應受前揭
    外部性界限及內部性界限之拘束（最高法院94年度台非字第
    233號判決意旨參照）。 
三、經查，本件受刑人謝俊良所犯如附表所示各罪，先後經法院
    分別判處如附表所示之刑，均確定在案。其中附表編號4、9
    所示之罪為得易科罰金及得易服社會勞動之罪；附表編號1
    至3、5至8所示之罪為不得易科罰金、不得易服社會勞動之
    罪，屬刑法第50條第1項但書之情形。而受刑人所犯如附表
    編號1至8所示之罪，曾經本院以109年度聲字第2891號裁定
    應執行刑有期徒刑14年，有各該判決書、裁定及臺灣高等法
    院被告前案紀錄表在卷可稽。茲檢察官依受刑人謝俊良之請
    求聲請合併定其應執行之刑，有卷附受刑人110年7月5日之
    「臺灣臺中地方檢察署刑法第50條第 1項但書案件是否請求
    檢察官聲請定應執行刑調查表」乙份可稽，是依刑法第50條
    第2項之規定，聲請人就附表所示各罪聲請定其應執行之刑
    ，本院審核認聲請為正當。爰審酌受刑人所犯如附表所示各
    罪之犯罪態樣、犯罪時間、侵害法益、各罪依其犯罪情節所
    量定之刑，及前揭所述之比例原則、責罰相當原則等自由裁
    量權之內部性界限等情，合併定其應執行之刑如主文所示。
四、據上論結，爰依刑事訴訟法第477條第1項，刑法第50條第2
    項、第53條、第51條第5款，裁定如主文。
中　　華　　民　　國　　110 　年　　8 　　月　　3 　　日
        　　刑事第三庭    審判長法　官  邱  顯  祥      
　　　　　　　　　　　　　　    法　官  楊  欣  怡      
　　　　　　　　　　　　　　　  法　官  李  明  鴻      
以上正本證明與原本無異。                                
如不服本裁定，得於收受送達後5日內向本院提出抗告書狀(須附
繕本)。                                                 
                                書記官  陳  慈  傳      

中　　華　　民　　國　　110 　年　　8 　　月　　3 　　日

【附表】
編           號  1 2 3 罪           名  槍砲彈藥刀械管制條例 槍砲彈藥刀械管制條例 毒品危害防制條例 宣     告    刑  有期徒刑2年 有期徒刑3年6月 有期徒刑11月  犯  罪  日   期  106年1月下旬某日至106年4月20日 106年7、8月間 106年9月28日 偵查(自訴)機關年  度  案  號  苗栗地檢106年度偵字第1723號 桃園地檢106年度偵字第24296號 桃園地檢106年度毒偵字第6281號 最後事實審 法        院      苗栗地院      臺灣高院      桃園地院  案        號 106年度訴字第449號 107年度上訴字第2434號 107年度審訴字第1591號  判 決  日 期     107/04/25     107/11/29     107/12/19 確定判決 法        院      苗栗地院      臺灣高院      桃園地院  案        號 106年度訴字第449號 107年度上訴字第2434號 107年度審訴字第1591號  判決確定日期     107/12/06     107/12/17     108/01/14 是否為得易科罰金之案件   不得易科不得社勞 不得易科不得社勞  不得易科不得社勞 備           註  苗栗地檢107年度執字第4828號 編號1至8號定應執行有期徒刑14年 （109聲2891號、110執更718號） 桃園地檢108年度執字第1260號 編號1至8號定應執行有期徒刑14年 （109聲2891號、110執更718號） 桃園地檢108年度執字第5144號 編號1至8號定應執行有期徒刑14年 （109聲2891號、110執更718號） 
編           號  4 5 6 罪           名  非駕駛業務過失傷害 毒品危害防制條例 毒品危害防制條例 宣     告    刑  有期徒刑2月 有期徒刑9月 有期徒刑10月  犯  罪  日   期  107年5月22日 107年7月16日 107年7月24日 偵查(自訴)機關年  度  案  號  臺中地檢107年度偵字第21759號 苗栗地檢107年度毒偵字第1180號（聲請書誤載為106年年度毒偵字第1180號，應予更正） 臺中地檢108年度毒偵字第5號 最後事實審 法        院      臺中地院      苗栗地院      臺中地院  案        號 108年度交簡字第55號 107年度訴字第539號 108年度訴字第794等號  判 決  日 期     108/02/22     108/08/01     108/11/20 確定判決 法        院      臺中地院      苗栗地院      臺中地院  案        號 108年度交簡字第55號 107年度訴字第539號 108年度訴字第794等號  判決確定日期     108/03/29 108/08/15（聲請書誤載為108/08/01，應予更正）    109/01/06 是否為得易科罰金之案件  得易科得社勞 不得易科不得社勞  不得易科不得社勞 備           註  臺中地檢108年度執字第5960號 編號1至8號定應執行有期徒刑14年 （109聲2891號、110執更718號） 苗栗地檢108年度執字第3013號 編號1至8號定應執行有期徒刑14年 （109聲2891號、110執更718號） 臺中地檢109年度執字第2955號 編號1至8號定應執行有期徒刑14年 （109聲2891號、110執更718號） 
編           號  7 8 9 罪           名  毒品危害防制條例 毒品危害防制條例 恐嚇危害安全 宣     告    刑  有期徒刑1年6月 有期徒刑8年2月 有期徒刑5月  犯  罪  日   期  107年7月24日 107年7月12日 106年8月24日 偵查(自訴)機關年  度  案  號  臺中地檢107年度偵字第21666等號 臺中地檢108年度偵字第21666等號 臺中地檢108年度偵字第5711號等 最後事實審 法        院      臺中地院      中高分院      中高分院  案        號 108年度訴字第794等號 109年度上訴字第596號 109年度上訴字第1438號  判 決  日 期     108/11/20     109/07/23     109/09/30 確定判決 法        院      臺中地院      最高法院      中高分院  案        號 108年度訴字第794等號 109年度台上字第4747號 109年度上訴字第1438號  判決確定日期     109/01/06     109/10/07    109/09/30 是否為得易科罰金之案件  不得易科不得社勞 不得易科不得社勞  不得易科不得社勞 備           註  臺中地檢109年度執字第2955號 編號1至8號定應執行有期徒刑14年 （109聲2891號、110執更718號） 臺中地檢109年度執字第15716號 編號1至8號定應執行有期徒刑14年 （109聲2891號、110執更718號） 臺中地檢109年度執字第16983號 （判決附表一編號1部分）